臺灣高等法院高雄分院刑事裁定　　　　 100年度聲字第1699號
聲　請　人
即　被　告　簡瓊章
指定辯護人　本院公設護人　孫妙岑
上列聲請人即被告因違反槍砲彈藥刀械管制條例案件聲請具保停
止羈押，本院裁定如下：
    主  文
聲請駁回。
    理  由
一、聲請人即被告簡瓊章因違反槍砲彈藥刀械管制條例案件，前
    經本院認為有刑事訴訟法第101 條第1 項第1 款、第3 款之
    情形，非予羈押，顯難進行審判或執行，而執行羈押。
二、聲請意旨略以：伊於原審及本院審理伊違反槍砲彈藥刀械管
    制條例案件時，均自白犯罪，確有悔悟之心，且於羈押期間
    ，經矯正單位的洗禮，及家人之壓力，伊深深後悔自己荒唐
    行為，請給伊改過向善及彌補家人之機會，伊有固定住所，
    亦願固定時日至當地警察單位報到代替羈押，併隨傳隨到，
    來証明無逃亡之虞及執行困難，刑事訴訟法第107 條羈押原
    因已消滅；又伊家有年邁雙親，伊胞弟在伊羈押期間發生車
    禍，尚未復原，伊雙親擔心伊胞弟身體，還要煩擾伊官司，
    身體健康一天不如一天，讓伊心如刀割，不知如何安慰雙親
    ；又刑事羈押係拘束被告身體自由，將其收押於一定處所之
    強制處分，此一保全程序在確保訴訟程序順利進行，使國家
    刑罰權得以實現，羈押被告將與其家庭、社會、職場、生活
    隔離，非特予其心理造成嚴重打擊，對其名譽、信用等人格
    權之影響，亦甚重大，應為保全程序之最後手段，並依憲法
    第8 條前段規定，聲請准予具保候傳云云。
三、按司法院大法官解釋釋字第665 號解釋固謂：「刑事訴訟法
    第101 條第1 項第3 款規定，於被告犯該第3 款規定之罪，
    犯罪嫌疑重大，且有相當理由認為逃亡、湮滅、偽造、變造
    證據或勾串共犯或證人之虞，非予羈押，顯難進行追訴、審
    判或執行者，得予羈押」等旨，依其意旨雖足認係將該第3
    款以犯重罪作為羈押原因之規定，限縮在併存有逃亡或滅證
    之虞等羈押原因時，始得施予羈押；但亦同時肯認此等羈押
    原因之成立要件，並不必達到如第1 款、第2 款規定之須有
    「客觀事實」足認為有逃亡或滅證之虞的要求，而以具有「
    相當理由」為已足。所謂之「相當理由」，係指重罪羈押之
    發動，被告如何併存有逃亡或滅證之虞，於判斷具體個案之
    情況，應有「合理之依據」，不得出以揣測；與第1 、2 款
    之所定，僅止程度判斷上之差異（說服法院之程度），並非
    本質有何不同，而在整體評價上，針對所有不利於被告之情
    狀，舉凡得以任何方式之調查，本乎刑事科學之經驗為綜合
    判斷，而足以使具有一般社會通念之人多數認為具有相當高
    蓋然性之可信度者即可。其門檻固毋須達於足認確已存在之
    程度，但仍應高於「合理之懷疑」。倘該等情狀事實已被評
    價為達到第1 款或第2 款羈押原因之門檻，除已滿足第3 款
    重罪羈押之限縮條件，並為羈押原因之競合（最高法院98年
    度台抗字第691 號裁判意旨參照）。
四、被告因涉未經許可，製造可發射子彈具有殺傷力之改造手槍
    及攜帶兇器竊盜罪，經本院訊問後，認其涉罪嫌重大，所犯
    為最輕本刑5 年以上之重罪，且有事實足認有逃亡之虞，非
    予羈押，顯難進行審判或執行，有羈押之原因與必要，依刑
    事訴訟法第101 條第1 項第1 款及第3 款之規定，執行羈押
    ，並非以重罪為唯一羈押理由，有被告押票及押票回証可證
    ；且被告因犯該2 罪經原審依序判處有期徒刑年5 年6 月，
    併科罰金新台幣50萬元及有期徒刑7 月，應執行有期徒刑6
    年，併科罰金新台幣50萬元，有臺灣高雄地方法院100 年度
    重訴字第32號判決書可稽。是被告既涉犯未經許可，製造可
    發射子彈具有殺傷力之改造手槍之重罪及攜帶兇器竊盜罪，
    並經原審科刑，並定應執行刑有期徒刑6 年，併科罰金50萬
    元在案，以重罪常伴有逃亡之高度可能，係脫免刑責、不甘
    受罰之基本人性，被告既屬一般正常之人，依上開說明，可
    認為被告具有逃亡之相當或然率存在，即已有「客觀事實」
    ，足認有逃亡之虞無訛。被告所犯上開未經許可，製造可發
    射子彈具有殺傷力之改造手槍罪及攜帶兇器竊盜罪之罪嫌重
    大，符合刑事訴訟法第101 條第1 項第1 款及第3 款之規定
    ，且斟酌命被告具保、責付或限制住居，均不足以確保審判
    或執行程序之順利進行，為確保訴訟程序順利進行，使國家
    刑罰權得以實現，仍認有繼續羈押之必要，而無法以具保或
    其他手段代替之，進而認對被告維持羈押處分尚屬適當、必
    要，亦合乎比例原則，並無違憲法第8 條有關人身自由保障
    之規定及前開司法院釋字第665 號解釋意旨。被告另以其雙
    親年邁、弟弟車禍，及羈押被告侵害其人格權等其他事由，
    聲請具保停止羈押，非撤銷羈押之法定原因，亦不符合刑事
    訴訟法第114 條規定「不得駁回」具保聲請之情形。爰審酌
    被告所涉各項情節，其羈押原因尚未消滅，聲請意旨認其無
    逃亡之虞及執行困難，羈押原因已消滅，請准予具保停止羈
    押云云，自難准許，應予駁回，特此裁定。
據上論斷，依刑事訴訟法第220 條，裁定如主文。
中    華    民    國   100    年    12    月    16    日
                    刑事第八庭  審判長法  官  李炫德
                                      法  官  郭玫利
                                      法  官  徐美麗
以上正本證明與原本無異。
如不服本裁定應於送達後5 日內向本院提出抗告狀。
中    華    民    國   100    年    12    月    16    日
                                      書記官  黃英彥